臺灣屏東地方法院刑事判決　　　　　　100年度易字第204號
公　訴　人　臺灣屏東地方法院檢察署檢察官
被　　　告　陳國兆
上列被告因違反毒品危害防制條例案件，經檢察官提起公訴（99
年度毒偵字第2888號），被告於準備程序中就被訴事實為有罪之
陳述，經本院告知簡式審判程序之旨，並聽取被告及公訴人之意
見後，合議庭裁定由受命法官獨任進行簡式審判程序，判決如下
：
    主  文
陳國兆施用第二級毒品，處有期徒刑捌月，扣案之第二級毒品甲
基安非他命壹包( 含包裝袋，檢驗前淨重為參點肆柒捌公克，檢
驗後淨重為參點肆柒參公克) ，沒收銷毀之。
    事  實
一、陳國兆（涉嫌販毒與違反槍砲彈藥刀械管制條例部分由檢察
    官另行偵結起訴）前於民國93年間因施用毒品案件，經本院
    以93年度毒聲字第318 號裁定送勒戒處所觀察、勒戒後，因
    認無繼續施用毒品傾向，於93年6 月24日執行完畢釋放出所
    ，並經臺灣屏東地方法院檢察署檢察官以93年度毒偵字第32
    1 號為不起訴處分確定。復於94年間因施用毒品案件，經本
    院以94年簡字第442 號判處有期徒刑6 月確定，於94年6 月
    24日易科罰金執行完畢( 不構成累犯) 。詎其明知甲基安非
    他命係毒品危害防制條例第2 條第2 項第2 款所定之第二級
    毒品，不得非法持有、施用，竟基於施用第二級毒品甲基安
    非他命之犯意，於99年11月21日21時許，在其位於屏東縣屏
    東市○○路401 號之住家內，以將甲基安非他命置入玻璃球
    內燒烤，吸食所產生煙霧之方式，施用第二級毒品甲基安非
    他命1 次。嗣於99年11月24日凌晨0 時5 分許，經警持本院
    核發之搜索票，於上開住處執行搜索，扣得其所有供施用毒
    品所餘之甲基安非他命1 包( 檢驗前淨重為3.478 公克，檢
    驗後淨重為3.473 公克) ，另扣得其所有與本案無關之殘留
    第二級毒品甲基安非他命之塑膠分裝杓( 紫色削尖吸管)1支
    、毒品吸食器4 組、殘渣袋36個、改造手槍1 把、制式90子
    彈1 顆、彈殼16顆，NOKIA 廠牌行動電話2 支( 門號：0000
    000000號、序號:0 00000000000000 ，門號：0000000000號
    、序號：000000000000000)等物，復經徵得其同意後採尿送
    驗，檢出甲基安非他命陽性反應，始查悉上情。
二、案經高雄市政府警察局新興分局移送臺灣屏東地方法院檢察
    署檢察官偵查起訴。
    理  由
一、本件被告陳國兆所犯係死刑、無期徒刑、最輕本刑為3 年以
    上有期徒刑以外之罪，其於本院準備程序中就前揭被訴事實
    為有罪之陳述，經受命法官告知簡式審判程序之旨，並聽取
    其與公訴人之意見後，本院認無不得或不宜改依簡式審判程
    序進行之處，爰依刑事訴訟法第273 條之1 第1 項、第284
    條之1 ，本院合議庭裁定由受命法官獨任依簡式審判程序審
    理，合先敘明。
二、上揭犯罪事實，業據被告陳國兆於警詢、偵查及本院審理時
    均坦承不諱，而被告為警查獲時所採集之尿液檢體，經送請
    高雄市立凱旋醫院檢驗，其結果呈甲基安非他命陽性反應，
    有該醫院100 年1 月24日編號A00000000 號濫用藥物尿液檢
    驗報告1 份( 見毒偵卷第18頁) 在卷可稽，並有本院99年度
    聲搜字第985 號搜索票、高雄市政府警察局新興分局搜索扣
    押筆錄、扣押物品目錄表、查扣物品照片2 張、高雄市政府
    警察局新興分局查獲涉嫌毒品危害防制條例案毒品初步檢驗
    報告單、毒品案件尿液送檢人送驗編號與真實姓名對照表各
    1 紙( 見警卷第6 至9 、12至14頁) 附卷可佐。另扣案之白
    色晶體1 包，經送請高雄醫學大學附設中和紀念醫院( 下稱
    高醫紀念醫院) 檢驗結果，該包毒品確係第二級毒品甲基安
    非他命( 檢驗前淨重為3.478 公克，檢驗後淨重為3.473 公
    克) ，有該醫院100 年2 月1 日報告編號00000-000 號檢驗
    報告1 紙( 見本院卷第11頁) 附卷可憑。足認被告上開任意
    性之自白應與事實相符，堪信為真實。是本案事證明確，被
    告陳國兆上開施用第二級毒品甲基安非他命之犯行，洵堪認
    定。
三、按觀察、勒戒或強制戒治執行完畢釋放後，5 年內再犯第10
    條之罪者，應依一般刑事訴訟程序予以起訴論罪科刑，此觀
    諸毒品危害防制條例第20條、第23條第2 項規定自明。再按
    犯毒品危害防制條例第10條之罪，經觀察、勒戒後，認無繼
    續施用毒品之傾向，應即釋放，並為不起訴處分；認有繼續
    施用毒品之傾向者，應由檢察官聲請法院裁定令入戒治處所
    施以強制戒治，至無繼續戒治之必要，強制戒治期滿，應即
    釋放，由檢察官為不起訴處分。經觀察勒戒、強制戒治執行
    完畢釋放後，5 年內再犯第10條之罪，依93年1 月9 日修正
    施行之毒品危害防制條例第23條第2 項規定意旨，應由檢察
    官偵查起訴。又依修正後之規定，僅限於「初犯」及「5 年
    後再犯」2 種情形，始應先經觀察、勒戒或強制戒治程序。
    倘被告於5 年內已再犯，經依法追訴處罰，縱其第3 次（或
    第3 次以上）再度施用毒品之時間，在初犯經觀察、勒戒或
    強制戒治執行完畢釋放5 年以後，已不合於「5 年後再犯」
    之規定，且因已於「5 年內再犯」，顯見其再犯率甚高，原
    實施觀察、勒戒或強制戒治，已無法收其實效，即應依該條
    例第10條處罰（最高法院97年度第5 次刑事庭會議決議參照
    ）。查被告陳國兆前於93年間因施用毒品案件，經本院以93
    年度毒聲字第318 號裁定送勒戒處所觀察、勒戒後，因認無
    繼續施用毒品傾向，於93年6 月24日執行完畢釋放出所，並
    經臺灣屏東地方法院檢察署檢察官以93年度毒偵字第321 號
    為不起訴處分確定。又於前開觀察勒戒執行完畢釋放後5 年
    內之94年間，復因施用毒品案件而經本院以94年簡字第442
    號判處有期徒刑6 月確定，有臺灣高等法院被告前案紀錄表
    1 份在卷可參，則被告於99年11月21日21時許，再次施用第
    二級毒品甲基安非他命之行為，揆諸前開最高法院決議之意
    旨，即非屬該條例第20條第3 項所定「5 年後再犯」之情形
    ，則檢察官逕行依毒品危害防制條例第23條第2 項之規定，
    予以追訴，應屬適法，本院自得依法予以論罪科刑。
四、核被告陳國兆上開所為，係犯毒品危害防制條例第10條第2
    項施用第二級毒品罪，其於施用第二級毒品甲基安非他命前
    持有第二級毒品甲基安非他命之犯行，已為其施用第二級毒
    品甲基安非他命之高度行為所吸收，應不另論罪。爰審酌被
    告陳國兆曾因施用毒品經觀察勒戒，並論以罪刑後，其仍未
    能戒斷其施用毒品之惡習，而再次違犯本次施用毒品之罪，
    足見其自制力不佳，不思悔改，惟念及其施用毒品行為僅係
    戕害自己身心，並無加害他人，且其於犯罪後已知坦承犯行
    ，態度尚可，暨衡及其素行、生活狀況、智識程度等一切情
    狀，量處如主文所示之刑。至檢察官雖具體求處有期徒刑1
    年，惟本院審酌上揭諸情，認本件上開所量處之刑，應屬適
    當，附此敘明。
五、沒收：
  (一)扣案之白色晶體1 包( 檢驗前淨重為3.478 公克，檢驗後淨
    重為3.473 公克) ，經送請高醫紀念醫院檢驗結果，確係第
    二級毒品甲基安非他命，已如前述，且為被告陳國兆所有，
    並供其為本件施用第二級毒品甲基安非他命所餘之物，業據
    被告於本院審理中供陳甚明( 見本院卷第23頁背面) ，且是
    應依毒品危害防制條例第18條第1 項前段規定，諭知沒收銷
    毀之；另包裝上開第二級毒品甲基安非他命之包裝袋1 只，
    因與其上所殘留之毒品難以析離，且無析離之實益與必要，
    應視同毒品，一併沒收銷燬之。至送鑑耗損之第二級毒品既
    已滅失，自無庸再予宣告沒收銷燬之必要，併此敘明。
  (二)另扣案之塑膠分裝杓( 紫色削尖吸管)1支，經送請高醫紀念
    醫院檢驗結果，固呈有甲基安非他命陽性反應，有該醫院10
    0 年2 月1 日報告編號00000-000 號檢驗報告1 紙( 見本院
    卷第12頁) 附卷可稽，雖為被告陳國兆所有，然非供其為本
    件施用第二級毒品甲基安非他命犯罪所用之物，已據被告於
    本院審理時陳明在卷( 見本院卷第23頁背面) ，是以，上揭
    塑膠分裝杓既與本案無涉，是本院自無庸諭知沒收，附此敘
    明。
  (三)至扣案之毒品吸食器4 組、殘渣袋36個，雖均為被告陳國兆
    所有，然並非供其為本件施用第二級毒品甲基安非他命犯罪
    所用之物；又扣案之改造手槍1 把、制式90子彈1 顆、彈殼
    16顆及NOKIA 廠牌行動電話2 支( 門號：0000000000號、序
    號:000000000 000000 ，門號：0000000000號、序號：0000
    00000000000)，雖亦均為被告所有，然均與本案無涉，已據
    被告於本院審理時供明在卷( 見本院卷第23頁背面) ，且本
    院查無其他證據足資證明上揭扣案物品與本案有關，是本院
    自無從諭知沒收，併予敘明。
據上論斷，應依刑事訴訟法第273 條之1 第1 項、第284 條之1
、第299 條第1 項前段，毒品危害防制條例第10條第2 項、第18
條第1 項前段，判決如主文。
本案經檢察官鍾佩真到庭執行職務。
中    華    民    國   100    年    3     月    30    日
                  刑事第一庭   法  官  許瑜容
以上正本證明與原本無異。
如不服本判決應於收受判決後10日內向本院提出上訴書狀，並應
敘述具體理由；其未敘述上訴理由者，應於上訴期間屆滿後20日
內向本院補提理由書（均須按他造當事人之人數附繕本）「切勿
逕送上級法院」。
中    華    民    國  100     年    3     月    30    日
                               書記官  龔惠婷
本案論罪科刑法條：
毒品危害防制條例第10條
施用第一級毒品者，處六月以上五年以下有期徒刑。
施用第二級毒品者，處三年以下有期徒刑。